臺灣彰化地方法院刑事判決　　　　　　　　　　　　　九十年度訴字第一四四五號
　　公　訴　人　臺灣彰化地方法院檢察署檢察官
　　被　　　告　甲○○
右被告因毒品危害防制條例案件，經檢察官提起公訴（九十年度毒偵字第四○四二號
，九十年度毒偵字第四○八二號），本院判決如左：
    主  文
甲○○連續施用第一級毒品，處有期徒刑壹年；又施用第二級毒品，處有期徒刑陸月
。應執行有期徒刑壹年肆月。
    事  實
一、甲○○前曾於民國八十八年三月間，因施用毒品案件，經依本院以八十八年毒聲
    字第四八六號裁定送觀察、勒戒後，認無繼續施用毒品之傾向，業經台灣彰化地
    方法院檢察署檢察官於八十八年三月十日以八十八年度毒偵字第一一六七號為不
    起訴處分確定；旋復於八十九年二月至六月間，再次因施用毒品案件，經檢察官
    於八十九年七月五日以八十九年度毒偵字第三一八四號、第三三七九號案件提起
    公訴，並由本院於八十九年九月廿七日以八十九年度訴字第八三一號判處應執行
    有期徒刑一年，於八十九年十月廿七日確定，同時經本院裁定令入戒治處所施以
    強制戒治一年，經解送台灣雲林戒治所施以強制戒治，屆滿三月，其成效經評定
    為合格，再由本院裁定其停止戒治，所餘戒治期間，付保護管束，應至九十年七
    月十五日保護管束期間始屆滿。惟甲○○仍不知警惕，復基於概括犯意，自九十
    年七月十一日起至八月二十九日止，先後多次在彰化縣芬園鄉○○村○○路一四
    九巷十五弄廿八號住處，以將海洛因置於注射針管打入體內之方式，連續非法施
    用第一級毒品海洛因多次，又於九十年八月二十九日，在同一地點，以將安非他
    命置於玻璃管內燒烤成煙霧狀復吸入體內之方式，非法施用安非他命一次。嗣先
    於九十年七月十一日經台灣彰化地方法院檢察署觀護人採尿送驗之結果，呈現鴉
    片類陽性反應；後於九十年八月三十日因通緝為警逮捕並採驗尿液之結果，呈嗎
    啡、甲基安非他命類陽性反應，而獲悉上情。
二、案經台灣彰化地方法院檢察署檢察官自動檢舉暨彰化縣警察局彰化分局報請台灣
    彰化地方法院檢察署檢察官偵查起訴。
    理  由
一、右揭事實，業據被告甲○○坦承不諱。核與被告於九十年七月十一日採尿送驗之
    結果，呈鴉片類之陽性反應（有詮昕科技股份有限公司濫用藥物尿液檢驗報告可
    稽）及被告於九十年八月三十日採尿送驗之結果，甲基安非他命及嗎啡類均呈陽
    性反應（此有彰化縣衛生局煙毒尿液檢驗成績書一份附卷可證）等情相符，足證
    被告之自白與事實相符，是被告確有於右開時地施用海洛因多次，及施用安非他
    命一次之行為。又被告前曾於民國八十八年三月間，因施用毒品案件，經依本院
    以八十八年毒聲字第四八六號裁定送觀察、勒戒後，認無繼續施用毒品之傾向，
    業經台灣彰化地方法院檢察署檢察官於八十八年三月十日以八十八年度毒偵字第
    一一六七號為不起訴處分確定；旋復於八十九年二月至六月間，再次因施用毒品
    案件，經檢察官於八十九年七月五日以八十九年度毒偵字第三一八四號、第三三
    七九號案件提起公訴，並由本院於八十九年九月廿七日以八十九年度訴字第八三
    一號判決處有期徒刑一年，八十九年十月廿七日確定，並因同一案件經本院裁定
    令入戒治處所施以強制戒治一年，經解送台灣雲林戒治所施以強制戒治，屆滿三
    月，其成效經評定為合格，再由本院裁定其停止戒治，所餘戒治期間，付保護管
    束，應至九十年七月十五日保護管束期間始屆滿等情，有台灣彰化地方法院檢察
    署檢察官八十九年度毒偵字第三一八四號、第三三七九號起訴書、本院八十九年
    度訴字第八三一號判決書及台灣高等法院被告全國前案紀錄表、台灣彰化地方法
    院檢察署前案資料查註紀錄表附卷可稽。綜上所述，本件事證明確，被告犯行洵
    堪認定。
二、核被告甲○○所為，係犯毒品危害防制條例第十條第一項施用第一級毒品海洛因
    ，及同條第二項施用第二級毒品安非他命之罪。其為供施用第一級、第二級毒品
    所持有該毒品之低度行為，已為施用之高度行為所吸收，均不另論罪。又被告多
    次施用第一級毒品海洛因之犯行，時間緊接，犯罪構成要件亦相同，顯係基於概
    括犯意為之，為連續犯，應論以一罪並依法加重其刑。又其所犯前開二罪之間，
    犯意各別，手段互異，應分論併罰。爰審酌被告前曾因施用毒品罪行，甫經強制
    戒治尚未完畢後猶故態復萌，而施用毒品海洛因、安非他命不輟，無視於毒品對
    於自身健康之戕害及國家對於杜絕毒品犯罪之禁令，顯乏根戒毒品之決心，惟犯
    後坦承犯，態度良好等一切情狀，分別量處主文所示之刑，並定其應執行之刑，
    以示懲戒。
三、至公訴意旨另略以：被告自九十年七月起至同年八月二十八日止，先後多次施用
    安非他命云云。訊據被告除坦承於九十年八月二十九日施用安非他命一次等情外
    ，堅決否認有其他施用安非他命之犯行，此外，復查無其他證據足以證明被告確
    有此部分犯行，公訴人所指此部分犯罪即屬不能證明，但公訴人認此部分與上述
    施用安非他命有罪部分為連續犯之裁判上一罪關係，此部分爰不另為無罪之諭知
    ，併此敘明。
據上論斷，應依刑事訴訟法第二百九十九條第一項前段，毒品危害防制條例第十條第
一項、第二項，刑法第十一條前段、第五十六條、第五十一條第五款，判決如主文。
中      華      民      國    九十一    年      一      月      三      日
                                    臺灣彰化地方法院刑事第三庭
                                        審  判  長 余 任 明
                                        法      官 廖 國 佑
                                        法      官 黃 玉 齡
右正本證明與原本無異。
如不服本判決，應於判決送達後十日內向本院提出上訴狀( 須附繕本 )。
                                        法院書記官 林 憲男
中      華      民      國    九十一    年      一      月      七      日
刑法第二百九十九條
移送前條被略誘人出中華民國領域外者，處五年以上有期徒刑。
前項之未遂犯罰之。
